【裁判字號】    95,簡上,54
【裁判日期】    950629
【裁判案由】    竊盜
【裁判全文】
臺灣花蓮地方法院刑事判決              95年度簡上字第54號
    上訴人    臺灣花蓮地方法院檢察署檢察官
    被  告    辛○○
                      (另案於臺灣花蓮監獄花蓮分監執行中)
上列上訴人因被告之竊盜案件，不服本院花蓮簡易庭95年度花簡
字第128號，中華民國95年3月6 日第一審判決（聲請簡易判決處
刑案號：95年度偵字第989號）提起上訴，及移送併案審理（95
年度偵字第1249號、1250號、1891號、1919號、2065號、2070號
、2243號、2538號、2560號、2651號、2722號、2723號、2724號
、2725號、2726號、3092號、2945號、3012號），本院管轄之第
二審合議庭認為不得以簡易判決處刑，改適用通常程序，自為第
一審判決如下：
    主  文
原判決撤銷。
辛○○連續毀越安全設備、於夜間侵入住宅竊盜，累犯，處有期
徒刑壹年拾月，扣案之鑰匙壹支沒收。
    事  實
一、辛○○前於民國89年間，因施用第二級毒品，經本院以89年
    度花簡字第283號案件判處有期徒刑6月確定；復於89年間因
    違反妨害兵役治罪條例，經本院以89年度易字第633 號案件
    判處有期徒刑5 月確定；又於90年間因施用第一級毒品及第
    二級毒品，經本院以90年度訴字第97號案件分別判處有期徒
    刑7月、8月，並定應執行有期徒刑1年2月確定；末於90年間
    因犯竊盜罪，經臺灣高等法院花蓮分院以90年度上易字第17
    1號案件判處有期徒刑1年6月確定，上開4個案件經接續執行
    結果，於93年5月28日縮短刑期假釋出監，甫於94年5月11日
    假釋期滿而執行完畢。詎其仍不知悔改，基於意圖為自己不
    法所有之概括犯意，連續於附表編號1 至18號所示之時間、
    地點，以附表編號1 至18號所示之方法，竊得各被害人之各
    該物品，嗣分別為警循線查獲。
二、案經未○○訴由花蓮縣警察局花蓮分局、花蓮縣警察局新城
    分局、花蓮縣警察局吉安分局、花蓮港務警察局分別報告臺
    灣花蓮地方法院檢察署檢察官聲請以簡易判決處刑及移送併
    案審理。
    理  由
一、訊據被告辛○○對於上開事實均坦承不諱，核與證人張崑智
    、賴基清（即自被告處取得附表編號1 所示被竊手機而加以
    使用之不知情者）、戊○竹、甲○○、己○○、丙○○、卯
    ○○、辰○○、丑○○、子○○、乙○○、癸○○、寅○○
    、蔡明倫、巳○○、午○○、壬○○○、未○○、庚○○於
    警詢時所證相符，並有贓物領據10紙、代保管條1 紙、通聯
    調閱查詢單1 份、通聯紀錄1份、行動電話號碼使用人資料1
    份、車籍作業系統查詢認可資料3 份、車輛竊盜查詢認可資
    料3份、車輛協尋電腦輸入單1 份、午○○之機車行照影本1
    份、攝有案發地點及被竊物品之相片數幀在卷可稽，及鑰匙
    1 支扣案可佐，足認被告之自白與事實相符，堪以採信，故
    本案事證業已明確，被告之犯行堪以認定，應予依法論科。
二、核被告所為如附表編號1 至18號之犯行，分別觸犯如附表所
    犯法條欄所示之各罪。被告先後所為18次竊盜犯行，雖有既
    、未遂之分，然均時間緊接、觸犯構成要件相同之罪名，顯
    係基於概括犯意反覆為之，應依連續犯之規定論以情節較重
    之附表編號3 號毀越安全設備、於夜間侵入住宅竊盜罪一罪
    ，並依法加重其刑。被告所犯刑法第321條第1項第1款、第2
    款之毀越安全設備、於夜間侵入住宅竊盜罪，與同法第306
    條第1 項之無故侵入住宅罪，兩罪間具有方法目的之牽連關
    係，應依刑法第55條之規定，從一重論以毀越安全設備、於
    夜間侵入住宅竊盜罪處斷。查被告前於89年間，因施用第二
    級毒品，經本院以89年度花簡字第283號案件判處有期徒刑6
    月確定；復於89年間因違反妨害兵役治罪條例，經本院以89
    年度易字第633號案件判處有期徒刑5月確定；又於90年間因
    施用第一級毒品及第二級毒品，經本院以90年度訴字第97號
    案件分別判處有期徒刑7月、8月，並定應執行有期徒刑1 年
    2 月確定；末於90年間因犯竊盜罪，經臺灣高等法院花蓮分
    院以90年度上易字第171 號案件判處有期徒刑1年6月確定，
    上開4個案件經接續執行結果，於93年5月28日縮短刑期假釋
    出監，甫於94年5 月11日假釋期滿而執行完畢，此有臺灣高
    等法院被告前案紀錄表1 份在卷可參，其受有期徒刑執行完
    畢後，5 年內再犯本件有期徒刑以上之罪，為累犯，依法遞
    加重其刑。檢察官雖僅就被告如附表編號4 號之犯行聲請簡
    易判決處刑，然檢察官就犯罪事實一部聲請簡易判決處刑者
    ，其效力及於全部，本件被告所為如附表所示之其餘竊盜犯
    行，既與檢察官據以聲請簡易判決處刑之前揭部分有連續犯
    之裁判上一罪關係，業如前述，且附表編號1 至3號、5至17
    號嗣均經檢察官聲請本院併案審理，本院自應予一併加以裁
    判，附此敘明。原審以被告犯行明確，依法論科，固非無見
    ，惟就被告如附表編號1 至3號、5至18號之竊盜犯行均未及
    審酌，自有未洽，上訴意旨就此部分指摘原判決不當，為有
    理由，應由本院將原判決撤銷改判。爰審酌被告正值年富力
    壯，卻不憑己力謀生，反而三番二次竊取他人財物，造成多
    名被害人受損，及其犯罪所用之手段、犯後態度尚稱良好等
    一切情狀，量處如主文所示之刑。扣案之鑰匙4 支（扣押物
    品清單單號分別為95年度保管字第91號、第311號、第332號
    ），除其中1 支經被告自承係其所有、供其竊取如附表編號
    16號機車所用之物，應依刑法第38條第1項第2款之規定宣告
    沒收外（即如95年度保管字第332 號扣押物品清單所示，被
    告自承內容見本院準備程序筆錄第6頁），其餘3支鑰匙均經
    被告否認係供其竊盜所用之物，本件既無積極證據證明被告
    所述不實，該3支鑰匙自不應宣告沒收，併此陳明。
三、併案意旨另以（95年度偵字第2538號）：被告於95年3 月26
    日晚間9 時許，徒手破壞花蓮縣花蓮市○○街26號住宅大門
    之鎖頭後，侵入屋內竊得數位相機1 台，因認被告此部分所
    為涉有刑法第321 條之竊盜罪嫌等語。惟查：本件經傳訊證
    人即上開地點之屋主丁○○，其證稱：案發當天晚上9 點，
    伊回家時發現大門敞開，懷疑可能遭小偷，因為怕小偷跑走
    ，所以進門後就將大門鎖上，後來伊看見被告手上拿著伊裝
    數位相機的黑色袋子，就開始和他拉扯，想拿回相機及防止
    被告出去，但被告一直要跑出去，2 人在外面拉扯約4、5戶
    的距離後，被告發現伊不讓他走，就拿相機朝伊頭上一直敲
    ，後來伊眼鏡掉下來，被告就趁伊視力模糊手鬆開時，拿出
    他的鑰匙要騎走伊的機車，當時被告還說：「不要過來我會
    往前衝！」，伊就趁機車剛起步速度較慢時，從側面用手將
    被告勾下來，被告跌倒後就逃走，數位相機當時掉在地上，
    後來查看發現已經破損，伊的頭大概痛了1 個星期，是像瘀
    青那種痛等語（見本院審理筆錄第3頁至第6頁），顯見被告
    所犯此案係涉有刑法第329 條之準強盜罪嫌，自難認與本案
    有何連續犯之裁判上一罪關係，應退由檢察官另為適法之處
    理。
四、末按第二審之地方法院合議庭受理簡易判決上訴案件，應依
    通常程序審理，其認案件有刑事訴訟法第452 條之情形者，
    即具有同法第451條之1第4 項但書所列各款情形之一者，應
    撤銷原判決，逕依通常程序為第一審判決，法院辦理刑事訴
    訟簡易程序案件應行注意事項第14條定有明文。而本案經審
    理結果，認屬刑事訴訟法第451條之1第4項但書第2款：「法
    院認定之犯罪事實顯然與檢察官據以求處罪刑之事實不符，
    或於審判中發現其他裁判上一罪之犯罪事實，足認檢察官之
    求刑顯不適當者」之情形，揆諸上開規定，本院即應依通常
    程序為第一審判決，附此敘明。
據上論斷，應依刑事訴訟法第455 條之1第3項、第452條、第369
條第1項前段、第364條、第299條第1項前段，刑法第56條、第32
1條第1項第1款、第2款、第306條第1項、第55條、第47條、第38
條第1項第2款，罰金罰鍰提高標準條例第1 條前段，判決如主文
。
本案經檢察官李殷財到庭執行職務。
中    華    民    國    95    年    6     月    29    日
                     臺灣花蓮地方法院刑事第三庭
                         審判長法  官    鄭培麗
                               法  官    張嘉芬
                               法  官    鄭光婷
上列正本證明與原本無異。
如對本判決不服，應於送達後10日內，向本院提出上訴狀。（應
抄附繕本）
                               書記官
中    華    民    國     95   年    7    月    5      日
附錄本判決論罪之法律條文：
中華民國刑法第321條第１項:
犯竊盜罪而有左列情形之一者，處六月以上、五年以下有期徒刑
：
一  於夜間侵入住宅或有人居住之建築物、船艦或隱匿其內而犯
之者。
中華民國刑法第306條第1項：
(侵入住居罪)
無故侵入他人住宅、建築物或附連圍繞之土地或船艦者，處一年
以下有期徒刑、拘役或三百元以下罰金。
無故隱匿其內，或受退去之要求而仍留滯者，亦同。
附表：
┌──┬─────┬──────┬────────┬──────┬───────┬──────┐
│編號│時間      │地點        │ 行竊方法       │竊得之物品  │ 遭竊物品情形 │所犯法條    │
├──┼─────┼──────┼────────┼──────┼───────┼──────┤
│ 1  │95年1月20 │花蓮縣新城鄉│由未上鎖之後門侵│PHILIPS牌630│ 手機業經張崑 │刑法第320條 │
│    │日下午1時 │佳林村佳林2 │入              │型手機1支、 │ 智領回，現金 │第1項       │
│    │          │號張崑智之住│                │新臺幣（下同│ 則花用殆盡   │            │
│    │          │宅          │                │）1000餘元  │              │            │
├──┼─────┼──────┼────────┼──────┼───────┼──────┤
│ 2  │95年1月21 │花蓮縣新城鄉│持客觀上可供兇器│女用手錶1支 │為辛○○隨手丟│刑法第321條 │
│    │日下午3時 │康樂村加灣25│使用之鐵器破壞門│            │置後，無法找回│第1項第2款、│
│    │          │之3 號戊○竹│上之掛鎖侵入    │            │              │第3款       │
│    │          │之住宅      │                │            │              │            │
├──┼─────┼──────┼────────┼──────┼───────┼──────┤
│ 3  │95年1月23 │花蓮縣新城鄉│持石頭打破廚房窗│電視機2 台、│其中1台電視機 │刑法第321條 │
│    │日凌晨1時 │大漢村光復路│戶後侵入，嗣又從│洋酒4瓶、微 │因壞掉而丟棄，│第1項第1款、│
│    │          │448巷6號史正│廁所窗戶爬入    │波爐1台、VCD│其餘物品均已變│第2款       │
│    │          │平之住宅    │                │1台         │賣得款後花用殆│            │
│    │          │            │                │            │盡            │            │
├──┼─────┼──────┼────────┼──────┼───────┼──────┤
│ 4  │95年1月24 │花蓮縣吉安鄉│使用遺留在機車上│己○○所有之│機車及車牌分別│刑法第320條 │
│    │日晚上8時 │南華4街131巷│之鑰匙1支發動該 │機車1台、吳 │經己○○、吳坤│第1項       │
│    │          │27號前      │車              │坤樹所有之  │樹領回        │            │
│    │          │            │                │RHD-365號機 │              │            │
│    │          │            │                │車車牌1面   │              │            │
├──┼─────┼──────┼────────┼──────┼───────┼──────┤
│ 5  │95年1月26 │花蓮縣花蓮市│持用自備之鑰匙1 │卯○○所有之│機車業經卯○○│刑法第320條 │
│    │日晚上7時 │林森路115巷1│支行竊（未扣案）│RIK-857號機 │領回          │第1項       │
│    │許        │號旁        │                │車          │              │            │
├──┼─────┼──────┼────────┼──────┼───────┼──────┤
│ 6  │95年1月28 │花蓮縣新城鄉│自未上鎖之大門侵│手機1支、現 │手機遭丟棄，現│刑法第320條 │
│    │日中午    │大漢村大德街│入              │金7200元    │金花用殆盡    │第1項       │
│    │          │372 巷50號黃│                │            │              │            │
│    │          │利文之住宅  │                │            │              │            │
├──┼─────┼──────┼────────┼──────┼───────┼──────┤
│ 7  │95年2月1日│花蓮縣新城鄉│持石頭打破窗戶後│投影機1台、 │投影機1台、DVD│刑法第321條 │
│    │凌晨零時  │康平街2巷1號│侵入            │DVD錄放影機1│錄放影機1台均 │第1項第1款、│
│    │          │丑○○之住宅│                │台、女用外套│遭變賣得款後，│第2款       │
│    │          │            │                │1件、皮夾1個│連同竊得之2000│            │
│    │          │            │                │（內有2000元│元一併花用殆盡│            │
│    │          │            │                │）          │，其餘物品則遭│            │
│    │          │            │                │            │丟棄          │            │
├──┼─────┼──────┼────────┼──────┼───────┼──────┤
│ 8  │95年2月18 │花蓮縣新城鄉│持客觀上可供兇器│金門高樑酒1 │酒類均遭辛○○│刑法第321條 │
│    │日中午12時│佳林20之5 號│使用之鐵條破壞後│瓶、白蘭地酒│飲畢，吹風機1 │第1項第2款、│
│    │30分      │子○○之住宅│門鎖後侵入      │2瓶、吹風機1│台則遭隨手丟置│第3款       │
│    │          │            │                │台          │，無法找回    │            │
├──┼─────┼──────┼────────┼──────┼───────┼──────┤
│ 9  │95年2月28 │花蓮縣花蓮市│持客觀上可供兇器│現金1000餘元│花用殆盡      │刑法第321條 │
│    │日下午    │和平路320之3│使用之木棍扳開大│            │              │第1項第3款  │
│    │          │號3 樓乙○○│門鐵條後侵入    │            │              │            │
│    │          │之住宅      │                │            │              │            │
├──┼─────┼──────┼────────┼──────┼───────┼──────┤
│ 10 │95年3月初 │花蓮縣新城鄉│由未鎖之大門侵入│硬幣1000元、│硬幣遭花用殆盡│刑法第320條 │
│    │某日下午  │佳運巷11號張│                │50元舊版紙鈔│、50元舊版紙鈔│第1項       │
│    │          │書清之住宅  │                │2張         │2張均經庚○○ │            │
│    │          │            │                │            │領回          │            │
├──┼─────┼──────┼────────┼──────┼───────┼──────┤
│ 11 │95年3月8日│花蓮縣新城鄉│持用自備之鑰匙1 │癸○○所有之│機車業經癸○○│刑法第320條 │
│    │上午6時30 │民生路73號前│支行竊（未扣案）│HEA-986號機 │領回          │第1項       │
│    │分        │            │                │車          │              │            │
├──┼─────┼──────┼────────┼──────┼───────┼──────┤
│ 12 │95年3月12 │花蓮縣吉安鄉│由未鎖之後門侵入│現金卡、晶片│手機1支經彭康 │刑法第320條 │
│    │日中午12時│華城9街171號│                │卡、信用卡、│寧領回、另1支 │第1項       │
│    │          │寅○○之住宅│                │駕照、身分證│手機遭變賣、現│            │
│    │          │            │                │、手機2支、 │金已花用殆盡、│            │
│    │          │            │                │現金500元、 │其餘物品均遭丟│            │
│    │          │            │                │人民幣10元  │棄            │            │
├──┼─────┼──────┼────────┼──────┼───────┼──────┤
│ 13 │95年3月13 │花蓮縣花蓮市│見門未關而侵入  │無          │略            │刑法第320條 │
│    │日晚間8時 │國民6 街10號│                │            │              │第3項、第1項│
│    │          │空屋        │                │            │              │            │
├──┼─────┼──────┼────────┼──────┼───────┼──────┤
│ 14 │95年3月16 │花蓮縣新城鄉│持用自備之鑰匙1 │巳○○所有之│遭辛○○隨意停│刑法第320條 │
│    │日下午5時 │福德路15號家│支行竊（未扣案）│UUB-515號機 │放，迄未經蔡明│第1項       │
│    │          │樂福機車停車│                │車          │秀領回        │            │
│    │          │場內        │                │            │              │            │
├──┼─────┼──────┼────────┼──────┼───────┼──────┤
│ 15 │95年3月18 │花蓮縣花蓮市│使用遺留在機車上│午○○所有之│機車業經午○○│刑法第320條 │
│    │日晚間7時 │明心街與復興│之鑰匙1支發動該 │AIU-735號機 │領回          │第1項       │
│    │          │街口        │車              │車          │              │            │
├──┼─────┼──────┼────────┼──────┼───────┼──────┤
│ 16 │95年3月24 │花蓮縣花蓮市│持用自備之鑰匙1 │壬○○○所有│機車業經莊王素│刑法第320條 │
│    │日凌晨4時 │國興5街218號│支行竊（已扣案）│之RAE-971號 │蘭領回        │第1項       │
│    │          │前          │                │機車        │              │            │
├──┼─────┼──────┼────────┼──────┼───────┼──────┤
│ 17 │95年3月26 │花蓮縣花蓮市│由未鎖之大門侵入│手機1支、充 │均經未○○領回│刑法第320條 │
│    │日中午12時│國富2街23之6│                │電器2個、遙 │              │第1項、第306│
│    │          │號4 樓未○○│                │控器1支     │              │條第1項（簡 │
│    │          │之住宅      │                │            │              │玉秀提出告訴│
│    │          │            │                │            │              │）          │
├──┼─────┼──────┼────────┼──────┼───────┼──────┤
│ 18 │95年3月28 │停放在花蓮縣│徒手開啟停放在該│BENQ牌手機1 │尚未經失主領回│刑法第320條 │
│    │日晚間8時 │花蓮市○○街│處機車之置物箱  │支          │              │第1項       │
│    │          │101號前     │                │            │              │            │
└──┴─────┴──────┴────────┴──────┴───────┴──────┘


司法院資訊處製作；財團法人民間司法改革基金會備份。
